# 新的长投准则下对联营和合营企业的合并抵销

提问人：pwcsteven 时间：2014-11-29 16:51:16
想请教，原来 2010 年讲解中关于长投对联营和合营企业的逆流和顺流的按比例抵销，个别财务报表中那笔调整分录 2014 年长投的应用指南还保留，但是删除了合并报表中的那笔调整的举例，那还用在考虑原来那笔合并报表下的调整分录？ 还是现在个别报表和合并报表一致，都只是调整长投和投资收益？而不用在合并报表调整存货、收入及成本了？

回答人：chenyiwei
合并报表层面仍应继续按照《讲解 2010 》中要求的方法，在个别报表权益法核算中对逆流或顺流交易的未实现损益进行抵销调整的基础上，区分顺流、逆流交易进行进一步调整。